---
title: "Untitled"
author: "Felipe Figueiredo"
date: "November 12, 2016"
output: html_document
---

```{r config, echo=FALSE}
knitr::opts_knit$set(root.dir = "..")
library(pander)
library(Gmisc)
```

```{r, echo=FALSE}
source("scripts/resultados.R")
```

```{r tabela1, echo=FALSE, results='asis'}

TEP.pos <- describeFactors(dados$TEP)[2]
SPT.pos <- describeFactors(dados$SPT)[2]
TVP.PREVIA.pos <- describeFactors(dados$TVP.PREVIA)[2]

IMC.mdp <- describeMean(dados$IMC)[1]

JTQ.prop <- round(sum(sort(table(dados$Grupo), decreasing = T)[1:3])/N.final*100, 1)
```

```{r medicamentos, echo = FALSE}
Dabi.pos <- describeFactors(dados$Dabigatrana)[2]
Enoxa.pos <- describeFactors(dados$Enoxaparina)[2]
Rivaro.pos <- describeFactors(dados$Rivoraxabana)[2]
Warfa.pos <- describeFactors(dados$Warfarina)[2]
```

```{r comorbidades, echo = FALSE}
Artri.pos <- describeFactors(dados$Artrite.Reumatoide)[2]
AVC.pos <- describeFactors(dados$AVC)[2]
Cardio.pos <- describeFactors(dados$Cardiopatia)[2]
DM.pos <- describeFactors(dados$DM)[2]
DR.pos <- describeFactors(dados$Doenca.Reumatica)[2]
HAS.pos <- describeFactors(dados$HAS)[2]
```

Tabela 1 (xerau)
`r #pander(print(tabela1, showAllLevels = T, print = F))`

Tabela 2 (Medicamentos)
`r #pander(print(medicamentos, showAllLevels = T, print = F))`

Tabela 3 (comorbidades)
`r #pander(print(comorbidades, showAllLevels = T, print = F))`

**MÉTODOS**

A idade dos pacientes (em anos) foi determinada em relação à data de exame.

**Critérios de exclusão**

Foram excluídos da análise os pacientes que não tinham informação completa sobre a profilaxia dos quatro medicamentos estudados, bem como os pacientes que não fizeram uso de pelo menos um dos quatro medicamentos estudados.

Cada paciente foi contabilizado uma única vez. Prontuários em multiplicidade, isto é, pacientes que foram encontrados mais de uma vez no período analisado no estudo tiveram suas entradas duplicadas excluídas.

**5 RESULTADOS**

Após o levantamento dos pacientes com diagnóstico positivo para TVP (N original `r N.orig`), foram excluídos `r profilaxia.incompleta` pacientes com informações incompletas de profilaxia medicamentosa e `r profilaxia.neg` pacientes que não fizeram uso de nenhum dos medicamentos aqui estudados. Também foram encontrados `r length(Pront.dup)` prontuários com múltiplas ocorrências no período de 5 anos do estudo. Foram excluídas `r N.dup` entradas duplicadas, preservando apenas a primeira ocorrência de cada paciente.

Após os critérios de inclusão e exclusão foram obtidas informações de `r N.final` pacientes para este estudo.

**5.1.1 Pacientes com Tromboembolismo Venoso**

No período de 2010 até 2014 foram diagnosticados pelo ecodoppler `r N.final` pacientes com TVP.  Destes `r TEP.pos` pacientes apresentaram concomitante TEP, `r SPT.pos` pacientes desenvolveram síndrome pós- trombótica e `r TVP.PREVIA.pos`  apresentaram TVP prévia a cirurgia. A média (&plusmn;DP) do IMC foi de `r describeMean(dados$IMC)[1]` e os centros que apresentaram maior percentual de tromboembolismo venoso foram o Centro de Atenção Especializada (CAE) do joelho, do quadril e do trauma (`r JTQ.prop`%).


**5.1.1.1   Medidas Preventivas Medicamentosas e Não Medicamentosas**

Todos os pacientes que foram submetidos à cirurgia  ortopédica de grande porte (ATQ, ATJ, Coluna e Trauma do Fêmur), receberam profilaxia medicamentosa.  A heparina de baixo peso molecular, foi prescrita para `r Enoxa.pos` pacientes, a Rivaroxabana  para `r Rivaro.pos` , a Dabigatrana para `r Dabi.pos` pacientes e a varfarina para `r Warfa.pos`.  Sendo que alguns pacientes no período da hospitalização  foi prescrita HBPM e na alta hospitalar a varfarina ou rivaroxabana de acordo com  avaliação  do clínico ou  do cirurgião vascular. A profilaxia não medicamentosa utilizada é o dispositivo de compressão pneumática: no Centro de Terapia Intensiva (CTI), após o procedimento cirúrgico nos paciente que foram submetidos à artrodese de coluna e para outras cirurgias ortopédicas com prescrição do intensivistas e nas enfermarias após avaliação do clinico. 


**5.1.1.1.1   Comorbidades**
 
Nos pacientes que apresentaram tromboembolismo venoso sintomático, `r HAS.pos` dos pacientes apresentaram hipertensão arterial, `r DR.pos` Doença Reumática, em `r Artri.pos` a Artrite Reumatoide, em `r AVC.pos` AVC, em `r DM.pos` Diabetes Mellitus e em `r Cardio.pos` Cardiopatia. 
