---
title: "Untitled"
author: "Felipe Figueiredo"
date: "November 12, 2016"
output: html_document
---

```{r config, echo=FALSE}
knitr::opts_knit$set(root.dir = "..")
library(pander)
library(Gmisc)
```

```{r, echo=FALSE}
source("scripts/resultados.R")
N <- dim(dados)[1]
```

```{r resultados, echo=FALSE, results='asis'}

TEP.pos <- describeFactors(dados$TEP)[2]
SPT.pos <- describeFactors(dados$SPT)[2]
TVP.PREVIA.pos <- describeFactors(dados$TVP.PREVIA)[2]

IMC.mdp <- describeMean(dados$IMC)[1]

JTQ.prop <- round(sum(sort(table(dados$Grupo), decreasing = T)[1:3])/N*100, 1)
```

```{r medicamentos, echo = FALSE}
Dabi.pos <- describeFactors(dados$Dabigatrana)[2]
Enoxa.pos <- describeFactors(dados$Enoxaparina)[2]
Rivaro.pos <- describeFactors(dados$Rivoraxabana)[2]
Warfa.pos <- describeFactors(dados$Warfarina)[2]
```

Tabela 1 (xerau)
`r #pander(print(tabela1, showAllLevels = T, print = F))`

Tabela 2 (Medicamentos)
`r #pander(print(medicamentos, showAllLevels = T, print = F))`

Tabela 3 (comorbidades)
`r #pander(print(comorbidades, showAllLevels = T, print = F))`

**5 RESULTADOS**

**5.1.1 Pacientes com Tromboembolismo Venoso**

No período de 2010 até 2014 foram diagnosticados pelo ecodoppler `r N` pacientes com TVP.  Destes `r TEP.pos` pacientes apresentaram concomitante TEP, `r SPT.pos` pacientes desenvolveram síndrome pós- trombótica e `r TVP.PREVIA.pos`  apresentaram TVP prévia a cirurgia. A média (&plusmn;DP) do IMC foi de `r describeMean(dados$IMC)[1]` e os centros que apresentaram maior percentual de tromboembolismo venoso foram o Centro de Atenção Especializada (CAE) do joelho, do quadril e do trauma (`r JTQ.prop`%) 


**5.1.1.1   Medidas Preventivas Medicamentosas e Não Medicamentosas**

Todos os pacientes que foram submetidos à cirurgia  ortopédica de grande porte (ATQ, ATJ, Coluna e Trauma do Fêmur), receberam profilaxia medicamentosa.  A heparina de baixo peso molecular, foi prescrita para `r Enoxa.pos` pacientes, a Rivaroxabana  para `r Rivaro.pos` , a Dabigatrana para `r Dabi.pos` pacientes e a varfarina para `r Warfa.pos`.  Sendo que alguns pacientes no período da hospitalização  foi prescrita HBPM e na alta hospitalar a varfarina ou rivaroxabana de acordo com  avaliação  do clínico ou  do cirurgião vascular . A profilaxia não medicamentosa utilizada é o dispositivo de compressão pneumática: no Centro de Terapia Intensiva (CTI), após o procedimento cirúrgico nos paciente que foram submetidos à artrodese de coluna e para outras cirurgias ortopédicas com prescrição do intensivistas e nas enfermarias após avaliação do clinico. 


**5.1.1.1.1   Comorbidades**
 
Nos pacientes que apresentaram tromboembolismo venoso sintomático, 259 (52.4 %) dos pacientes apresentaram hipertensão arterial, 6 (1.2%) Doença Reumática em 19 (3.8%),  a Artrite Reumatoide, em 15 (3.0%) AVC, em 52 (10.5%)   Diabetes Mellitus e em 19 (4.6%) Cardiopatia. 